臺灣高雄地方法院刑事判決　　　　　　　　　　　　九十一年度易字第一五六九號
　　公　訴　人　臺灣高雄地方法院檢察署檢察官
　　被　　　告　甲○○
右列被告因違反毒品危害防制條例案件，經檢察官提起公訴（九十一年度毒偵字第一
四一九號）暨移送併辦（九十一年度毒偵字第二一一０號、第二六六五號），本院判
決如左：
    主  文
甲○○連續施用第二級毒品，累犯，處有期徒刑陸月，如易科罰金，以參佰元折算壹
日。
    事  實
一、甲○○前曾於民國八十二年間曾因違反肅清煙毒條例案件，業經本院判處有期徒
    刑三年十月確定，並於八十七年七月七日執行完畢，仍不知悔改，猶於八十八年
    間因施用毒品案件，經台灣高雄地方法院檢察署檢察官聲請本院以八十八年度毒
    聲字第一六六０號裁定送觀察、勒戒後，因有繼續施用毒品之傾向，再由檢察官
    聲請本院以八十八年度毒聲字第二二五九號裁定送強制戒治，於屆滿三月後停止
    戒治，所餘期間交付保護管束，期滿後由台灣高雄地方法院檢察署檢察官於八十
    九年三月二十九日以八十九年度戒毒偵字第三七八號為不起訴處分確定。詎甲○
    ○不知悛悔，明知安非他命業經公告列為毒品防害防制條例第二條第二項之第二
    級毒品，不得非法持有、施用，竟猶不知悔改，仍基於施用第二級毒品安非他命
    之概括犯意，自九十一年二月間起至九十一年五月中旬間止，在高雄市前鎮區○
    ○○路九六九巷一弄七號四樓之一住處，以將第二級毒品安非他命置於鋁箔紙上
    加熱之方法，吸用第二級毒品安非他命多次，為警分別於九十一年二月十九日上
    午十時四十分許、九十一年四月十八日上午八時十五分許、九十一年五月一日凌
    晨四時四十分許，經採尿送驗後查獲。嗣經依本院九十一年度毒聲字第二三五五
    號裁定令入戒治處所施以強制戒治。
二、案經高雄市政府警察局前鎮分局報請臺灣高雄地方法院檢察署檢察官偵查起訴暨
    移送併辦。
    理  由
一、訊據被告甲○○對於曾在上揭時、地施用第二級毒品安非他命之事實，坦承不諱
    ，而被告於前揭時間經警分別採集尿液，經檢驗結果，其尿液中均呈有甲基安非
    他命陽性反應，有台灣檢驗科技股份有限公司九十一年三月八日報告編號ＫＺ0
    00000000000號、九十一年四月二十六日報告編號ＫＺ000000
    000000號、高雄市政府衛生局九十一年五月十日高衛試煙字第Ｇ－０五０
    ０一號煙毒尿液檢驗成績書各一份紙在卷可憑。又被告於八十八年間一犯施用毒
    品案件，經檢察官聲請本院以八十八年度毒聲字第一六六０號裁定送觀察、勒戒
    後，因有繼續施用毒品之傾向，再由檢察官聲請本院以八十八年度毒聲字第二二
    五九號裁定送強制戒治，於屆滿三月後停止戒治，所餘期間交付保護管束，期滿
    後由台灣高雄地方法院檢察署檢察官於八十九年三月二十九日以八十九年度戒毒
    偵字第三七八號為不起訴處分確定，有臺灣高等法院被告全國前案紀錄表、不起
    訴處分書在卷可稽。而本件被告係二犯施用第二級毒品安非他命案件，觸犯毒品
    危害防制條例第十條第二項之罪，經檢察官聲請本院以九十一年度毒聲字第二三
    五五號裁定令入戒治處所施以戒治等情，有本院九十一年度毒聲字第二三五五號
    裁定可參。從而，本件罪證明確，被告犯行堪以認定，應依法論科。
二、核被告甲○○所為，係犯毒品危害防制條例第十條第二項施用第二級毒品罪。被
    告非法施用第二級毒品安非他命前後，非法持有安非他命之低度行為，應為施用
    之高度行為所吸收，不另論其持有第二級毒品罪。被告先後多次非法施用第二級
    毒品安非他命行為，時間緊接，反覆為之，所犯又係同一罪名之罪，顯係基於概
    括犯意為之，應依連續犯規定論以一罪。再檢察官移送併辦部分因與本件起訴部
    分，有連續犯之裁判上一罪之關係，為起訴效力所及，本院自應併予審理。又公
    訴意旨及移送併辦對被告施用毒品之犯行，僅論及被告分別於九十一年二月十九
    日上午十時四十分許回溯二十四小時內某時、九十一年四月十八日上午八時十五
    分許、九十一年五月一日凌晨四時四十分許回溯二十四小時內之某時施用，然經
    本院審理後，被告既從九十一年二月間起至五月中旬間止尚偶有施用毒品之犯行
    ，而此部份與前述公訴人起訴部份又有連續犯之關係，屬於裁判上一罪，本院自
    得予以審理，附予敘明。再被告前曾因違反肅清煙毒條例案件，業經本院判處有
    期徒刑三年十月確定，並於八十七年七月七日執行完畢，此有台灣高等法院被告
    全國前案記錄表在卷可按，其前受有期徒刑執行完畢，於五年內再犯本件最重本
    刑為有期徒刑以上之罪，為累犯，應依刑法第四十七條規定加重其刑。爰審酌被
    告前曾因施用毒品觸法，顯見其無悔改之意，及其屬自戕行為，所生危害非大，
    犯後坦承犯行、態度尚可等一切情狀，量處如主文所示之刑，併諭知易科罰金之
    折算標準。
據上論斷，應依刑事訴訟法第二百九十九條第一項前段，毒品危害防制條例第十條第
二項，第二十三條第二項、刑法第十一條前段、第五十六條、第四十七條、第二條第
一項前段、第四十一條第一項、罰金罰鍰提高標準條例第二條，判決如主文。
中      華      民      國      九十一      年      八    月    十四    日
                                  臺灣高雄地方法院刑事第四庭
                                      法  官  楊  國  祥
右正本證明與原本無異。
如不服本判決，應於判決送達後十日內，向本院提出上訴狀。
                                      書記官  陳  怡  真
中    華    民    國    九十一    年       八      月       十四       日
附錄論罪法條
毒品危害防制條例第十條
施用第一級毒品者，處六月以上五年以下有期徒刑。
施用第二級毒品者，處三年以下有期徒刑。
